臺灣彰化地方法院刑事判決　　　　　　　　　　　　九十二年度訴字第一一六七號
　　公　訴　人　台灣彰化地方法院檢察署檢察官
　　被　　　告　乙○○
右列被告因違反毒品危害防制條例案件，經檢察官提起公訴（九十二年毒偵字第一四
六一號、一七九八號），及移
訟法第二百七十三條之一第一項之情形，本院裁定改依簡式審判程序審理判決如左：
    主  文
乙○○連續施用第一級毒品，處有期徒刑捌月，海洛因貳包（淨重肆點零肆公克，包
裝重零點玖伍公克）沒收銷燬之，附表一所示之物均沒收之；又連續施用第二級毒品
，處有期徒刑肆月，附表二所示之物均沒收之。應執行有期徒刑拾壹月，海洛因貳包
（淨重肆點零肆公克，包裝重零點玖伍公克）沒收銷燬之，附表一、二所示之物均沒
收之。
    事  實
一、乙○○前於民國八十四年間，因違反肅清煙毒條例案件，經台灣高等法院台中分
    院於八十四年八月二十九日以八十四年上訴字第一八一四號判處有期徒刑三年三
    月確定，又於八十五年間，因違反肅清煙毒條例及麻醉藥品管理條例案件，經台
    灣高等法院台中分院於八十五年五月三十一日以八十五年上訴字第九六八號判處
    應執行有期徒刑三年三月確定，二案接續執行，於八十七年七月七日假釋出獄，
    嗣於八十九年十二月二十日因違反毒品危害防制條例案件，撤銷假釋入監執行，
    現保外就醫中（未構成累犯）。又被告曾因施用毒品案件，經本院以八十八年度
    毒聲字第二三七六號裁定送觀察、勒戒，認有繼續施用之傾向，再經本院以八十
    八年度毒聲字第二九四０號送強制戒治，於八十九年十二月十九日強制戒治執行
    完畢，由台灣彰化地方法院檢察署檢察官於九十年二月七日以九十年度戒毒偵字
    第九三、九四號不起訴處分確定。詎仍不知悔改，竟基於施用第一級毒品海洛因
    之概括犯意，自九十一年八月某日起至九十二年八月十六日十四時許，在其位於
    彰化縣鹿港鎮街尾里新興巷六十三號、彰化縣鹿港鎮街○里○○○路六之二號四
    樓之居所等處，以將海洛因溶入水中，再以針筒注射，或摻入香煙以火燒烤吸入
    其煙，或同時摻入安非他命置入玻璃管中，用火燒烤，再以塑膠過濾器吸食其煙
    之方式，連續施用海洛因多次；另基於施用第二級毒品安非他命之概括犯意，於
    九十二年五月十日或其前四日之某一時點，及自同年七月初某日起至八月十四日
    止，在同上居所等處，以將安非他命置入玻璃管中，用火燒烤，再以塑膠過濾器
    吸食其煙之方式，在上開居所等地，連續施用安非他命多次。嗣分別於（一）九
    十二年五月八日十六時許，在彰化縣鹿港鎮街尾里新興巷六十三號前，為彰化縣
    警察局溪湖分局員警查獲，並扣得摻有海洛因之香煙半支、注射針筒四支、裝毒
    品用之空塑膠袋二包、注射血管用橡皮管一條、殘留海洛因空塑膠袋一個，（二
    ）九十二年八月十六日十五時五分許，在彰化縣鹿港鎮街○里○○○路六之二號
    四樓，為彰化縣警察局鹿港分局員警查獲，並扣得海洛因二包（淨重四點零四公
    克，包裝重零點九五公克）、注射針筒三支、削尖吸管一支、空塑膠袋五個、玻
    璃試管一支及塑膠過濾器一個。
二、案經彰化縣警察局溪湖分局報請台灣彰化地方法院檢察署檢察官偵查起訴，及彰
    化縣警察局鹿港分局報請台灣彰化地方法院檢察署檢察官移送併辦。
    理  由
一、右揭犯罪事實，業據被告迭於警詢、偵訊、本院準備程序及審理時坦承不諱，核
    與證人梁天福於警詢中證述之情節相符，且其被查獲後為警採集之尿液，分別送
    請彰化縣衛生局檢驗及詮昕科技股份有限公司檢驗結果，分別均呈甲基安非他命
    、嗎啡（海洛因施用入人體後，水解還原成嗎啡，再循嗎啡之代謝方式排出體外
    ）陽性反應及安非他命類、鴉片類陽性反應，有彰化縣衛生局九十二年五月十九
    日煙檢字第九二０九八三號、九十二年八月二十五日煙檢字第九二一六五九號煙
    毒尿液檢驗成績書及詮昕科技股份有限公司九十二年六月十七日報告編號000
    00000號濫用藥物尿液檢驗報告各一紙在卷可參，而經警查獲之白色粉末二
    包（淨重四點零四公克，包裝重零點九五公克，純度五八‧０七％，純質淨重二
    點三五公克），經鑑定結果，確屬海洛因無誤，有毒品初步檢驗報告單及法務部
    調查局九十二年九月十七日調科壹字第一四０００九五二八號鑑定通知書各一紙
    附卷可稽，復有房屋租賃契約書一份、現場照片及扣案物品之照片共七幀在卷可
    考，又按依現行鑑驗實務，甲基安非他命經施用入人體後，因代謝作用，約百分
    之七十於二十四小時內自尿中排出，約百分之九十於九十六小時內自尿中排出，
    被告於九十二年五月十日所採尿液中既經檢出甲基安非他命陽性反應，足証其於
    該日之前四日內某時應有施用第二級毒品安非他命，是被告之自白堪以採信。
    本件事證明確，被告上開犯行應堪認定。
二、又被告曾因施用毒品案件，經本院以八十八年度毒聲字第二三七六號裁定送觀察
    、勒戒，認有繼續施用之傾向，再經本院以八十八年度毒聲字第二九四０號送強
    制戒治，於八十九年十二月十九日強制戒治執行完畢，由台灣彰化地方法院檢察
    署檢察官於九十年二月七日以九十年度戒毒偵字第九三、九四號不起訴處分確定
    等情，有台灣高等法院被告全國前案紀錄表、台灣彰化地方法院檢察署刑案資料
    查註紀錄表、台灣彰化地方法院檢察署九十年度戒毒偵字第九三、九四號不起訴
    處分書在卷可參。被告顯係於前案施用毒品經觀察、勒戒後，認有繼續施用毒品
    傾向，經強制戒治執行完畢，由檢察官為不起訴處分後，五年內再犯本件施用毒
    品罪，應予依法論科。
三、核被告所為，係犯毒品危害防制條例第十條第一項之施用第一級毒品罪及第十條
    第二項之施用第二級毒品罪。被告分別持有第一、二級毒品之低度行為應各為其
    施用之高度行為吸收，不另論罪，併予敘明。被告先後多次施用第一級毒品海洛
    因及第二級毒品安非他命之犯行，時間緊接，所犯又係構成要件相同之罪名，顯
    係均基於概括之犯意反覆為之，為連續犯，應均依刑法第五十六條之規定論以一
    罪，並加重其刑。又其所犯前開二罪之間，犯罪構成要件不同，行為互殊，顯係
    基於各別犯意為之，應予分論併罰。爰審酌被告有多次施用毒品之前科，惟因罹
    患下咽癌，疼痛難耐而施用毒品之犯罪動機、犯罪次數、施用之期間、方法、不
    知珍惜身體、犯罪所生危害，及犯後坦承犯行之態度等一切情狀，量處如主文所
    示之刑，並定其應執行之刑，以示懲處。至扣案之海洛因二包（淨重四點零四公
    克，包裝重零點九五公克，純度五八‧０七％，純質淨重二點三五公克），屬第
    一級毒品，爰依毒品危害防制條例第十八條第一項前段之規定，沒收銷燬之。又
    扣案之注射針筒七支、削尖吸管一支、空塑膠袋七個、玻璃試管一支、塑膠過濾
    器一個、摻有海洛因之香煙半支、注射血管用橡皮管一條、殘留海洛因空塑膠袋
    一個，均為被告所有且供吸食海洛因之用，另扣案之上開削尖吸管一支、玻璃試
    管一支及塑膠過濾器一個，均為被告所有且供吸食安非他命之用，業據被告供承
    屬實，均依刑法第三十八條第一項第二款之規定沒收之。
四、末按毒品危害防制條例於九十二年六月六日經立法院修正通過後，已於同年七月
    九日經總統公布，並自公布後六個月即九十三年一月九日開始施行（參同條例第
    三十六條）。其中有關強制戒治、觀察勒戒及刑事訴追程序雖有部分修正，惟本
    件被告係於戒治期滿經檢察官為不起訴處分確定後，五年內再犯本件連續施用第
    一級、第二級毒品罪，不論依修正前、後之規定，均係依據相同之條文（即毒品
    危害防制條例第十條第一項、第二項）論罪科刑，而該條文並未修正，尚無比較
    新舊法之實益，附此敘明。
據上論斷，應依刑事訴訟法第二百七十三條之一第一項、第二百九十九條第一項前段
，毒品危害防制條例第十條第一項、第二項、第十八條第一項前段，刑法第十一條前
段、第五十六條、第五十一條第五款、第三十八條第一項第二款，判決如主文。
本案經檢察官甲○○到庭執行職務。
中      華      民      國    九十三    年      一      月     十九     日
                              臺灣彰化地方法院刑事第一庭
                                  法      官  黃  齡  玉
右正本證明與原本無異。
如不服本判決，應於判決送達後十日內，向本院提出上訴狀( 須附繕本 )。
                                  法院書記官  黃  當  易
中      華      民      國    九十三    年      一      月     十九     日
附表一
一、注射針筒七支。
二、空塑膠袋七個。
三、摻有海洛因之香煙半支。
四、注射血管用橡皮管一條。
五、殘留海洛因空塑膠袋一個。
附表二
一、削尖吸管一支。
二、玻璃試管一支。
三、塑膠過濾器一個。
毒品危害防制條例第十條
施用第一級毒品者，處六月以上五年以下有期徒刑。
施用第二級毒品者，處三年以下有期徒刑。
毒品危害防制條例第十八條：
查獲之毒品及專供製造或施用毒品之器具，不問屬於犯人與否，均沒收銷燬之。但合
於醫藥或研究之用者，得不予銷燬。
前項合於醫藥或研究用毒品或器具之管理辦法，由法務部會同行政院衛生署定之。
